臺灣臺北地方法院交通事件裁定　　　 94年度交聲字第411號
　　異　議　人
　　即受處分人　甲○○
上列異議人即受處分人因違反道路交通管理處罰條例案件，對於
臺北市交通事件裁決所中華民國九十四年四月二十一日所為之處
分（原處分案號：北市裁二字第裁22-1A0000000號、北市裁二字
第裁22-1A0000000號），聲明異議，本院裁定如下：
    主  文
異議均駁回。
    理  由
一、按汽車駕駛人停車時，在設有禁止停車標誌、標線之處所停
    車，處新臺幣（下同）六百元以上一千二百元以下罰鍰，道
    路交通管理處罰條例第五十六條第一項第四款定有明文。次
    按汽車駕駛人違反道路交通管理處罰條例第五十六條規定，
    經舉發後，不遵守交通勤務警察或依法令執行交通稽查任務
    人員責令改正者，得連續舉發之；其無法當場責令改正者，
    亦同。逕行舉發汽車有第五十六條第一項規定之情形，而駕
    駛人不在場或未能將車輛移置者，每逾二小時，得連續舉發
    ，道路交通管理處罰條例第八十五條之一第一項、第二項第
    二款分別定有明文。末按逕行舉發汽車違反道路交通管理處
    罰條例第五十六條規定，駕駛人不在場或未能將車輛移置者
    ，每逾二小時，得連續舉發之，違反道路交通管理事件統一
    裁罰基準及處理細則第十二條第四項亦有明定。
二、本件異議人即受處分人甲○○，於民國九十三年十月五日上
    午十時及同年月六日上午九時四十分許，將其所有車號T3-2
    960 號自小客車停置於臺北市○○區○○街五七巷二號之道
    路週邊，在設有黃色禁止停車標線處所違規停車，先後經臺
    北市停車管理處執行稽查勤務之交通助理員以「在設有禁止
    停車標線之處所停車（黃線停車）」之違規，依違反道路交
    通管理處罰條例第五十六條第一項第四款之規定逕行掣單舉
    發。異議人逾越舉發通知單上所載應到案期限三十日以上，
    始向臺北市交通事件裁決所提出申訴，經原舉發單位調查結
    果，仍認異議人有其上開違規之行為，原處分機關乃依道路
    交通管理處罰條例第五十六條第一項第四款、違反道路交通
    管理事件統一裁罰基準表之裁罰標準，分別於九十四年四月
    二十一日以北市裁二字第裁22-1A0000000號、北市裁二字第
    裁22-1A0000000號處分，裁處異議人罰鍰各一千二百元，總
    計共二千四百元。
三、聲明異議意旨略以：罰單1A0000000 號係九十三年十月五日
    上午十時開立，另1A0000000 號則係於九十三年十月六日上
    午九時四十分所為，顯係該車由五日停至六日上午，如屬違
    規，亦不應二罰等語。
四、本院經查：
（一）按禁止停車線，為黃色實線，禁止時間為每日上午七時至
      晚間八時，如有延長或縮短之必要時，應以標誌及附牌標
      示之，道路交通標誌標線號誌設置規則第一百六十八條定
      有明文。又汽車停車時，在設有禁止停車標誌、標線之處
      所不得停車，道路交通安全規則第一百十二條第一項第四
      款揭諸甚明。本件異議人於九十三年十月五日上午十時、
      同年月六日上午九時四十分許，將其所有車號T3-2960 號
      自用小客車停放於臺北市○○區○○街五七巷二號前劃設
      有黃色禁止停車線之道路，係在設有禁止停車標誌、標線
      之處所停車，有臺北市政府交通局九十三年十月十二日北
      市交停字第1A0000000 號、九十三年十月十三日北市交停
      字第1A0000000 號舉發違反道路交通管理事件通知單二份
      在卷可稽，該停車事實亦經異議人於聲明異議狀中自承無
      誤，異議人於前揭時地在設有禁止停車標線處所違規停車
      之事實堪予認定，合先敘明。
（二）本件異議人雖不否認其有違規停車之事實，然辯稱：如屬
      違規，亦不應一事二罰云云。查道路交通管理處罰條例第
      八十五條之一第一項、第二項第二款已明文規定：汽車駕
      駛人，違反同條例第五十六條規定，經舉發後，不遵守交
      通勤務警察或依法令執行交通稽查人員責令改正者，得連
      續舉發之；其無法當場責令改正者，亦同；逕行舉發汽車
      有第五十六條第一項規定之情形，而駕駛人不在場或未能
      將車輛移置者，每逾二小時，得連續舉發之。考其立法意
      旨係因交通違規狀態持續不改正者因無得連續舉發之明文
      規定，致民眾常以已獲有交通違規舉發通知單，資為不得
      重複處罰之藉口，遂增訂該條，以杜流弊，況如一違規停
      車行為，遭舉發違規停車一次後，行為人即得肆無忌憚繼
      續違規停車而免再受罰，顯與前揭道路交通管理處罰條例
      第八十五條之一之規定意旨扞格相背，從而，違規停車行
      為，立法者認其本質上並不以狀態犯加以解釋，而該交通
      違規行為之處罰，亦有其不適用一事不二罰原則之考量。
      本件原舉發單位於九十三年十月十二日以異議人在設有禁
      止停車標線之處所停車之事實，依違反道路交通管理處罰
      條例第五十六條第一項第四款規定先行舉發異議人違規停
      車，嗣於翌日即同年月十三日再次舉發，揆諸上開規定及
      前揭說明，原舉發單位本得依法連續舉發，從而原處分機
      關即臺北市交通事件裁決所依舉發單位合法之舉發而分別
      為北市裁二字第裁22-1A0000000號、北市裁二字第裁22-1
      A0000000號之二次裁決，自屬適法，並無一行為二罰之情
      形，從而，異議人所辯，尚難採信。
五、綜上所述，受處分人確有在設有禁止停車標線之處所停車之
    違規行為，原處分機關依道路交通管理處罰條例第五十六條
    第一項第四款規定，分別裁處異議人一千二百元之罰鍰，核
    無違誤，所裁罰之金額亦無不當之處，本件異議為無理由，
    自應將其異議駁回。
據上論斷，應依道路交通案件處理辦法第十九條，裁定如主文。
中　　　華　　　民　　　國　九十四　年　六　 月　七 　日
                        交通法庭  法　官  劉煌基
上正本證明與原本無異。
如不服本裁定，應於裁定送達後五日內向本院提出抗告狀。
                                  書記官  林妙穗
中　　　華　　　民　　　國　九十四　年　六　 月　七 　日
